臺灣屏東地方法院刑事判決　　　　　　　 92年度選訴字第4號
公　訴　人　臺灣屏東地方法院檢察署檢察官
被　　　告　乙○○
上列被告因賄選等案件, 檢察官提起公訴（90年度選偵字第41、
44、57、58、65、74、78、80號;91 年選偵字第11、17、48、49
、51、81、99、230 號）後, 聲請改依協商程序而為判決, 本院
判決如下：
    主  文
乙○○共同連續對於有投票權之人, 交付賄賂, 而約其為一定之
行使, 處有期徒刑拾月, 緩刑貳年, 褫奪公權貳年。又有投票權
之人, 收受賄賂, 而許以其投票權為一定之行使, 處有期徒刑參
月, 緩刑貳年, 褫奪公權貳年。應執行有期徒刑壹年, 緩刑貳年
, 褫奪公權貳年。
    事  實  及  理  由
一、犯罪事實：
    (一)緣甲○○係第五屆立法委員選舉候選人蔡豪競選總部椿腳
      , 於90年11月間, 受吳泰逸（由檢察官另行偵辦）指使而
　　　共同基於賄選之概括犯意, 由甲○○預先蒐集賄選名單,
　　　負責屏東市斯文里賄選事宜。甲○○因而至屏東市○○路
　　　蔡豪之競選總部領取制式化表格, 再於同月中旬, 轉請乙
      ○○、許阿琴（另由檢察官為緩起訴）、周淑貞（另由檢
      察官為緩起訴）提供賄選名單, 並告知彼等若投票予蔡豪
      者, 每票賄選金額500 元。彼等遂於同月23日左右, 提供
      賄選名單供甲○○記載於表格。其詳為乙○○預向僱用之
      員工康月見、其姐康月嬌、陳裕雄、陳薇薇、陳毅芳（均
      另由檢察官為緩起訴）表達賄選之旨, 並獲彼等同意, 提
      供基本資料。乙○○則另提供全家8 名家人之名單, 總計
      13名, 交付予甲○○。許阿琴則於同年11月中旬, 詢鄰居
      4 人基本年籍等資料及自家6 人資料, 提供予甲○○, 周
      淑貞亦提供8 名選民資料, 甲○○因而於同年月30日（亦
      即立法委員投票日前一日）下午3 時許, 至屏東市○○路
      蔡豪競選總部, 由吳泰逸囑不知姓名男子, 交付12,000元
      予甲○○, 甲○○於當日下午5 、6 時許, 過濾設籍於屏
      東市其轄區之選民後, 在乙○○屏東縣屏東市○○路26號
      之2 住處前交給鍾員3,000 元, 又在周淑貞屏東市○○街
      75號3 樓住處前, 交付周婦4,000 元, 又於90年12月1 日
      投票日, 在許阿琴屏東市○○路○ 段260 號住處, 交付許
      婦5,000 元, 供彼等買票之用。乙○○遂以賄選犯意, 於
      90年11月30日晚上8 時許, 在屏東市○○路70之2 號其所
      經營之「純」卡拉ＯＫ店門口, 交付陳裕雄1,000 元, 並
      叮嚀投票予蔡豪, 陳裕雄自留賄選款項, 並未轉交予家人
      , 乙○○則另以收受賄選款項之犯意, 自留其餘2,000 元
      款項, 未交付其他選民, 已逕為花用。周淑貞則逕為收受
      上開數額款項, 未轉交其他選民。
　　(二)甲○○亦係第十五屆縣議員候選人宋麗華競選總部椿腳,
  　　復與吳泰逸共同基於概括犯意, 於91年1 月11日左右,受
      吳泰逸囑託, 擬再度賄選, 賄選金額同為每票500 元, 遂
      於同年月16日, 至屏東市○○路宋麗華競選總部領取制式
      化表格後, 基於期約賄選之概括犯意, 於同日分別在許阿
      琴店前, 周淑貞住處, 屏東市○道路, 分別告知許阿琴（
      另由檢察官為緩起訴）、周淑貞（另由檢察官為緩起訴）
　　　、乙○○、徐正光（另由檢察官為緩起訴）、黃玉田（另
　　　由檢察官為緩起訴）、葉許玉鳳（另由檢察官為緩起訴）
　　　、陳韓麗遷（另由檢察官為緩起訴）、曹秀英（另由檢察
　　　官為緩起訴）日後再度發放走路工, 並獲彼等同意, 允由
　　　甲○○填具賄選名冊。甲○○復基於概括犯意, 本於行求
　　　賄選之意, 連續數日內, 或利用拜票機會接近選民, 詢問
　　　其基本資料及家中電話, 或針對先前客戶, 以打電話, 或
　　　當面告知方式, 表達此旨, 告知對象分別為鄭月娥、吳麗
　　　輝、林新竹、吳嘉寶、林錦秀、鍾春英、陳慶南、陳金鳳
　　　、陳幸珍、邱美蓮、蘇金櫻、陳碧玉、張玉年、陳丁福、
　　　蘇珠美、趙美戀、沈吳貴英、劉玉惠、施美昭、鍾彩雲、
　　　林春金、陳麗玉、陳麗雪、李博章等人, 甲○○未及發放
  　　賄選款項, 即於91年1 月20日為警搜索查獲。
二、證據：
    (一)被告乙○○及共同被告甲○○於偵查及本院訊問中之自白
      。
    (二)證人許阿琴、陳裕雄、徐正光、黃玉田、葉許玉鳳、陳韓
      麗遷、曹秀英、葉進雄、周淑貞及陳丁福於警訊及偵查中
      之證詞。
三、本件經檢察官與被告乙○○於審判外達成協商之合意且被告
    已認罪, 其合意內容為：
    (一)被告願受科刑範圍, 其對於有投票權人行賄部分為有期徒
      刑10月, 緩刑2 年, 褫奪公權2 年之宣告; 其有投票權人
      收受賄賂部分為有期徒刑3 月, 緩刑2 年, 褫奪公權2 年
      之宣告, 應執行有期徒刑1 年, 緩刑2 年, 褫奪公權2 年
      。
    (二)被告願支付屏東縣生命線協會新台幣30,000元。
四、經查, 上開協商合意並無刑事訴訟法第455 條之4 第1 項所
    列情形之一, 檢察官聲請改依協商程序而為判決, 本院爰不
    經言詞辯論, 於協商合意範圍內為協商判決, 合予敘明。
五、應適用之法條：刑事訴訟法第455 條之4 第2 項、第455 條
    之8,公職人員選舉罷免法第90條之1 第1 項、第98條第3 項
    ，刑法第11條、第28條、第56條、第143 條第1 項、第37條
    第2 項、第51條第5 款、第74條第1 款。
六、本判決除有刑事訴訟法第455 條之4 第1 項第1 款、第2 款
    、第4 款、第6 款、第7 款所定情形之1,或違反同條第2 項
    規定者外, 不得上訴。
七、如不服本件判決, 得自收受判決送達之日起十日內, 向本院
    提出上訴書狀, 上訴於第二審法院。
中　　華　　民　　國　　94　　年　　8 　　月　　16　　日
                  刑事第四庭    法  官  王以齊
以上正本證明與原本無異。
如不服本判決應於收受本判決送達後十日內向本院提出上訴書狀
，其未敘述上訴理由者，並得於提起上訴後十日內向本院補提理
由書狀（均須按他造當事人之人數附繕本）「切勿逕送上級法院
」
中　　華　　民　　國　　94　　年　　8 　　月　　16　　日
                                書記官  盧姝伶
